【裁判字號】    96,交聲更,24
【裁判日期】    970108
【裁判案由】    違反道路交通管理處罰條例聲明異議
【裁判全文】
臺灣臺北地方法院交通事件裁定        96年度交聲更字第24號
原處分機關  臺北市交通事件裁決所
異  議  人
即受處分人  甲○○
上列異議人即受處分人因違反道路交通管理處罰條例事件，對於
臺北市交通裁決所中華民國96年4月10日所為處分（原處分案號
：北市裁二字第裁22-AEU227392號、北市裁二字第裁22-AEU2273
93號），聲明異議，經本院於96年5月16日以94年度交聲字第422
號裁定駁回異議後，異議人不服提起抗告，經臺灣高等法院於96
年6月22日，以96年度交抗字第418號裁定發回本院，更為裁定，
本院裁定如下：
    主  文
異議駁回。
    理  由
一、按「汽車駕駛人轉彎時，有不依標誌、標線、號誌指示之情
    形者，處新臺幣（下同）六百元以上一千八百元以下罰鍰。
    」、「汽車駕駛人，駕駛汽車有違反本條例之行為，經交通
    勤務警察或依法令執行交通稽查任務人員制止時，不聽制止
    或拒絕停車接受稽查而逃逸者，除按各該條規定處罰外，處
    新臺幣三千元以上六千元以下罰鍰。」、「汽車駕駛人有道
    路交通管理處罰條例第四十八條及六十條第一項情形者，除
    依原條款處罰鍰外，各記違規點數一點」，道路交通管理處
    罰條例第48條第1項第2款、第60條第1項、第63條第1項第1
    款定有明文。
二、本件異議人即受處分人甲○○於民國96年2月8日20時許，駕
    駛車號8C-8290號自用小客車沿臺北市○○路北往南方向行
    駛，行至基隆路1段、忠孝東路之設有禁止左轉標誌之交岔
    路口，違規左轉忠孝東路，為臺北市政府警察局交通警察大
    隊信義分隊警員乙○○當場攔停稽查，異議人不服員警稽查
    ，拒絕停車接受稽查，加速駕車往忠孝東路方向逃逸，執勤
    警員遂記下車號，以電腦連線查詢車輛車種、車型及顏色核
    對無誤後，依道路交通管理處罰條例第48條第1項第2款、第
    60條第1項之規定當場製單以北市警交字第AEU227392號、北
    市警交字第AEU227393號舉發違反道路交通管理事件通知單
    舉發，指定應於96年3月10日前到案自行繳納罰鍰，嗣異議
    人不服，於96年3月6日向原處分機關提出申訴，原處分機關
    於96年4月10日依道路交通管理處罰條例第48條第1項第2款
    、第60條第1項及第63條第1項第1款之規定，就違規左轉部
    分以北市裁二字第裁22-AEU227392號裁決書裁處異議人罰鍰
    600元並記違規點數1點，就拒絕停車接受稽查而逃逸部分以
    北市裁二字第裁22-AEU227393號裁決書裁處異議人罰鍰3000
    元並記違規點數1點，異議人於96年4月10日收受裁決書，於
    96年4月11日聲明異議，有聲明異議狀（見本院96年度交聲
    字第422號卷第3至5頁）、北市警交字第AEU227392號、北市
    警交字第AEU227393號舉發違反道路交通管理事件通知單（
    見本院96年度交聲字第422號卷第6頁）、臺北市交通事件裁
    決所北市裁二字第裁22-AEU227392號裁決書（見本院96年度
    交聲字第422號卷第7頁）、臺北市交通事件裁決所北市裁二
    字第裁22-AEU227393號裁決書（見本院96年度交聲字第422
    號卷第8頁）、臺北市交通事件裁決所交通違規案件陳述書
    （見本院96年度交聲字第422號卷第9頁）及送達證書（見本
    院96年度交聲字第422號卷第14頁）等資料在卷可稽。
三、聲明異議意旨略以：車號8C-8290號自用小客車平日雖係由
    異議人駕駛，然異議人並未於96年2月8日20時許，駕駛上揭
    自用小客車沿臺北市○○路北往南方向行駛，自無可能在基
    隆路一段、忠孝東路之設有禁止左轉標誌之交岔路口違規左
    轉忠孝東路，本件極有可能係舉發警員誤認車號，為此聲明
    異議，請求撤銷原處分等語。
四、經查：異議人否認有前開違規行為，惟經舉發員警乙○○至
    本院證稱：「當時我們在基隆路、忠孝東路口取締違規，我
    站在路口東南角，在捷運站出口附近，然後我看到一部自小
    客車，車號8C-8290，由基隆路北往東左轉忠孝東路，那個路
    口是24小時禁止左轉，只有公車例外，我有看到受處分人左
    轉，我看到左轉之後，我就上前鳴笛攔停，然後那台車有稍
    微停一下，然後加速往前走，那台車是銀色的中華汽車SPAC
    EGEAR，當時我有把這個事情寫在工作紀錄簿上，我還有附
    上現場圖，我當場有以掌上型電腦查，確定車號、車型、顏
    色都沒有錯誤，我才開單舉發，而且我還有同事同時目擊，
    …，異議人違規左轉過來面對的就是我，車號我有看得很清
    楚。」，當時駕駛人雖駕車逃逸，經員警當場目擊違規車輛
    之車號、廠牌、車型及顏色等，查詢相符後當場製單舉發，
    其舉發過程並無違誤，有本院96年5月7日訊問筆錄在卷可徵
    ；再核以員警當時記載於工作紀錄簿之記錄及繪製之現場圖
    ，雖員警作證時與違規事實發生時已相距約三個月，交相比
    對下，對於違規事實之描述並無違誤，應可採信；再經本院
    傳喚當時一同值勤之員警丙○○，經本院訊問：「當天取締
    時間為何？取締情形為何？」其答稱：「在96年2月8日晚上
    8點，我與黃俊祺在忠孝東路、基隆路口一起執行勤務，原
    先黃俊祺先過去攔停，我看車子稍微停頓我又過去攔停，該
    部8C-8290銀色的SPACEGEAR就沒有停繼續往忠孝東路方向行
    駛，我們來不及攔停。」，與前開黃俊祺之證詞互核相符，
    違規事實明確，有本院96年10月15日訊問筆錄在卷可徵。且
    員警取締勤務雖然繁重，惟亦非經常於取締違規時，遭遇違
    規人逕行逃逸以逃避取締之情況，取締員警對逃逸車輛及情
    況有特別清晰記憶，實有其可能性；再衡諸證人二人均係依
    法執行公務之人員，與異議人素不相識，亦無仇隙，應無甘
    冒自身觸犯偽證罪之風險而設詞誣攀異議人之理，故其證言
    應堪採信，異議人一再否認未曾開車行經該路段，復未有其
    他證據以供調查，實難採信。
五、綜上所述，本件異議人於上開時、地，在設有禁止左轉標誌
    之交岔路口違規左轉，且拒絕停車接受稽查而逃逸之違規事
    實應堪認定，原處分機關依道路交通管理處罰條例第48條第
    項第2款、第60條第1項、第63條第1項第1款及違反道路交通
    管理事件統一裁罰基準及處理細則第43條、第44條、第67條
    之規定，就違規左轉部分裁處罰鍰600元並記違規點數1點，
    就拒絕停車接受稽查而逃逸部分裁處罰鍰3000元並記違規點
    數1點，於法核無違誤。異議人聲明異議，指摘原處分不當，
    為無理由，應予駁回。
據上論斷，依道路交通案件處理辦法第19條，裁定如主文。
中    華    民    國    97    年    1    月    8      日
                  交通法庭法  官  張文俊
以上正本證明與原本無異。
如不服本裁定，應於裁定送達後5日內，向本院提出抗告狀。
                          書記官  陳鳳瀴
中    華    民    國    97    年    1    月    9      日


司法院資訊處製作；財團法人民間司法改革基金會備份。
